【裁判字號】    99,交聲,915
【裁判日期】    991018
【裁判案由】    交管條例聲異
【裁判全文】
臺灣板橋地方法院交通事件裁定         99年度交聲字第915號
原處分機關  交通部公路總局臺北區監理所
異  議  人
即受處分人  乙○○
上列受處分人因違反道路交通管理處罰條例案件，對於交通部公
路總局臺北區監理所民國99年3 月26日所為之處分（原處分：北
監自裁字第裁40-C00000000號），聲明異議，本院裁定如下：
    主      文
異議駁回。
    理      由
一、原處分意旨略以：異議人即受處分人乙○○於民國99年2 月
    12日21時45分許，駕駛車號9H-2689 號自小客車，行經臺北
    縣中和市○○路與中山路之有燈光號誌管制之交岔路口時，
    有闖紅燈（沿水源路往中和方向直行）之違規行為，經警當
    場攔停並製作舉發違反道路交通管理事件通知單予以舉發，
    復經交通部公路總局臺北區監理所於99年3 月26日製作北監
    自裁字第裁40-C00000000號違反道路交通管理事件裁決書，
    以異議人駕車行經有燈光號誌管制之交岔路口闖紅燈為由，
    裁處異議人罰鍰新臺幣（下同）2700元，並記違規點數3 點
    等語。
二、異議意旨略以：異議人沒有闖紅燈，而是在黃燈時過去，只
    是因為同車小孩突然發出聲響，異議人下意識踩剎車，車速
    變慢後確認小孩無狀況才又加速前進，因路況為上坡，待穿
    過整個路口後已超過黃燈時間（黃燈時間為3 秒），後於下
    一個路口遭員警攔停開單，但員警取締地點與上開路口非直
    線而是弧線，故員警視野被遮蔽、有盲點，視線被前方路邊
    停放的汽車擋住，本件是在員警執勤狀況及現場環境有缺陷
    下對異議人進行無明確證據的舉發，爰聲明異議，請求撤銷
    原處分等語。
三、按汽車駕駛人，行經有燈光號誌管制之交岔路口闖紅燈者，
    處1800元以上5400元以下罰鍰。道路交通管理處罰條例第53
    條第1 項定有明文。又汽車駕駛人有違反該條例第53條情形
    者，除依原條款處罰鍰外，並記違規點數3 點，同條例第63
    條第1 項第3 款亦有明定。
四、經查：
  (一)證人即本件舉發員警甲○○已於本院審理時到庭具結證稱：
    本件異議人違規的路口是中和中山路2 段3 巷與水源路81巷
    16弄交岔口，當時伊是站在水源路81巷16弄上，距離上開路
    口約2 、30公尺，在那裡執行取締闖紅燈的勤務，因為該路
    口被取締的駕駛人常常辯說有坡度，所以警方取締該路口闖
    紅燈都是等紅燈亮起過了3 秒以後才開始取締，異議人的車
    子是開在水源路81巷16弄的路上，從永和往中和的方向開，
    伊確定燈號已經變成紅燈3 秒以上，異議人的車子才進入路
    口，伊才會把他攔停下來，伊所站的位置是在他違規路口前
    方一點點，並沒有離得很遠，也還沒有到下一個路口的地方
    ，伊所站的位置就是在異議人行駛位置的同一側車道，他從
    路口對面往伊這裡開過來，伊看的號誌就是他開過來方向的
    號誌，伊所站的位置能清楚看到該號誌，伊是站在快、慢車
    道分隔線（白線）上等語（見本院99年7 月22日訊問筆錄）
    ，查證人甲○○與異議人素不相識，並無恩怨糾紛可言，業
    據證人甲○○與異議人分別陳述明確，衡情證人甲○○當無
    甘冒偽證罪責任意構陷異議人違規之理；此外，復佐以證人
    甲○○證詞內容前後一貫，且無瑕疵可指等情，足認其證詞
    自得採為本件事實認定之論據。
  (二)再查，本件除證人甲○○之證詞外，固無以錄影或照相等方
    式所拍攝之違規影片或照片可供本院審酌，惟一般警員執行
    交通勤務，依法並未要求恆須錄影或以照相存證，且因路口
    燈號變換迅速，闖紅燈之違規情形稍縱即逝，倘要求值勤員
    警或舉發機關緊急錄影或照相，並須以此為證，實強其所難
    。因此，本院認雖無現場違規之影片或照片另為佐證，但案
    發當時之現場舉發員警甲○○既已到庭證述如前，堪認證人
    甲○○之證述已足資佐證異議人確有前揭違規之事實，異議
    人辯稱其無闖紅燈之行為，舉發員警所在位置視野有盲點，
    無法準確判斷異議人有無闖紅燈云云，自難採信。至異議人
    雖提出其自行繪製、拍攝之現場示意圖及現場照片，辯稱舉
    發員警所站位置是在違規路口之下一個路口處，是站在慢車
    道上，視線被擋住云云，惟證人甲○○於舉發本件違規時所
    站位置是在違規路口前方一點點，並非在下一個路口處，且
    是站在快、慢車道分隔線（白線）上，並非慢車道上之事實
    ，業據證人甲○○於本院審理時證述明確（見同上訊問筆錄
    ），而異議人所提出之現場示意圖係其自行繪製，現場照片
    亦非拍攝異議人穿越上開路口時舉發員警所站位置之照片（
    而是上開違規路口或附近之照片，或警用機車之照片，或異
    議人自稱之員警執勤視野照片等），該等示意圖及照片均無
    從證明異議人穿越上開路口時，舉發員警所站位置為何，自
    難據為對異議人有利之認定。
五、綜上所述，異議人於上開時、地駕駛車號9H-2689 號自小客
    車闖紅燈之違規事實明確，原處分機關以異議人行經有燈光
    號誌管制之交岔路口闖紅燈為由，依道路交通管理處罰條例
    第53條第1 項、第63條第1 項第3 款之規定，裁處異議人罰
    鍰2700元並記違規點數3 點，核無違誤，本件異議為無理由
    ，應予駁回。
六、依道路交通案件處理辦法第19條，裁定如主文。
中    華    民    國    99    年    10    月    18    日
                        交通法庭  法  官  楊筑婷
以上證明與原本無異。
如不服本裁定，應於裁定送達後5 日內，向本院提出抗告狀。
                                  書記官  傅淑芳
中    華    民    國    99    年    10    月    18    日

司法院資訊處製作；財團法人民間司法改革基金會備份。
